臺灣臺南地方法院刑事判決
111年度交易字第376號
公  訴  人  臺灣臺南地方檢察署檢察官
被      告  吳俊佑




上列被告因公共危險案件，經檢察官提起公訴（111年度營偵字
第387號），被告於準備程序就被訴事實為有罪之陳述，經本院
裁定改依簡式程序審理，判決如下：
    主  文
吳俊佑駕駛動力交通工具而吐氣所含酒精濃度達每公升零點二五
毫克以上，處有期徒刑捌月。    
    犯罪事實及理由
一、程序部分：
　　本件被告吳俊佑所犯為死刑、無期徒刑、最輕本刑為3年以
    上有期徒刑以外之罪，被告於準備程序進行中就被訴事實為
    有罪之陳述，經本院告以簡式審判程序之旨，並聽取公訴人
    、被告之意見後，依刑事訴訟法第273條之1第1項規定裁定
    改行簡式審判程序。又依同法第273條之2之規定，本件簡式
    審判程序之證據調查，不受同法第159條第1項、第161條之2
    、第161條之3、第163條之1及第164條至第170條規定之限制
    ，並得依同法第310條之2準用第454條之規定製作略式判決
    書，合先敘明。
二、犯罪事實：
    吳俊佑明知服用酒類或其他相類之物，不能安全駕駛動力交
    通工具者，不得駕駛動力交通工具，於民國111年2月3日21
    時許至同日23時許，在臺南市○○區○○00號住處飲用高粱酒，
    酒後呼氣所含酒精濃度已達每公升0.25毫克以上，仍未待體
    內酒精成分充分退卻，即不顧大眾行車之公共安全，基於酒
    後駕車致交通公共危險之犯意，於同年月4日（即翌日）14
    時45分許，騎乘車牌號碼000-0000號普通重型機車上路，欲
    前往附近商店購物，而行駛在臺南市將軍區道路。嗣於同日
    14時50分許，行經臺南市將軍區將軍里南18線0.5公里處，
    因未戴安全帽而為警攔查，經警發覺其有酒味，於同日14時
    56分對其進行酒測，測得其吐氣所含酒精濃度達每公升1.38
    毫克，始悉上情。
三、上開犯罪事實，有下列證據可資佐證：
　㈠被告於警詢、偵查及本院審理中之自白。
　㈡臺南市政府警察局交通警察大隊偵辦違反刑法第185條之3犯
    罪嫌疑人酒精測定紀錄表、財團法人台灣商品檢測驗證中心
    呼氣酒精測試器檢定合格證書、車輛詳細資料報表各1份。
四、核被告吳俊佑所為，係犯刑法第185條之3第1項第1款駕駛動
    力交通工具而吐氣所含酒精濃度達每公升0.25毫克以上之罪
    。又檢察官起訴意旨固謂被告前於107年11月6日因公共危險
    案件易科罰金執行完畢，其本案為累犯，應依刑法第47條第
    1項規定量處適當之刑等語；然檢察官未就被告應加重其刑
    之事項有所主張並具體指出證明方法，故參酌最高法院110
    年度臺上大字第5660號刑事裁定意旨，僅將被告之前案紀錄
    列為刑法第57條第5款之量刑審酌事由（詳後述），無從依
    刑法第47條第1項規定加重其刑。爰審酌被告曾於102年、10
    7年、110年間三度犯酒後駕車之公共危險案件，經本院分別
    判處有期徒刑3月、5月、6月確定，有臺灣高等法院被告前
    案紀錄表可資查考，本次已係被告第4度因相同類型之案件
    為警查獲，且其明知酒後不能駕車及酒醉駕車之危險性，竟
    仍漠視自己安危，罔顧法律禁止規範與公眾道路通行之安全
    ，再度於酒後騎乘機車行駛於道路，對公眾交通往來造成潛
    在之高度危險，所為實無足取，亦顯見其未能自前案記取教
    訓，更缺乏對其他用路人人身安全之尊重觀念，殊為不該
　　，且本案呼氣酒精濃度高達每公升1.38毫克，暨其犯後自知
    事證明確而坦承犯行之犯罪後態度、智識程度、家庭經濟狀
    況等一切情狀，量處如主文所示之刑，以示懲儆。　　
據上論斷，應依刑事訴訟法第273條之1第1項、第299條第1項前
段、第310條之2、第454條第1項，刑法第185條之3第1項第1款，
刑法施行法第1條之1第1項，判決如主文。
本案經檢察官陳冠霖提起公訴；檢察官羅瑞昌到庭執行職務。 
　　　　
中　　華　　民　　國　　111 　年　　7 　　月　　6 　　日
　　　　　　　　　刑事第七庭    法　官　黃琴媛
以上正本證明與原本無異
如不服本判決應於收受本判後20日內向本院提出上訴書狀，並應
敘述具體理由。其未敘述上訴理由者，應於上訴期間屆滿後20日
內向本院補提理由書狀（均須按他造當事人之人數附繕本）「切
勿逕送上級法院」。
  　　　　　　　　　　　　　　　書記官　魏呈州
中　　華　　民　　國　　111 　年　　7 　　月　　6 　　日
附錄本案論罪科刑法條：
中華民國刑法第185條之3第1項
駕駛動力交通工具而有下列情形之一者，處3年以下有期徒刑，
得併科30萬元以下罰金：
一、吐氣所含酒精濃度達每公升零點二五毫克或血液中酒精濃度
    達百分之零點零五以上。
二、有前款以外之其他情事足認服用酒類或其他相類之物，致不
    能安全駕駛。
三、服用毒品、麻醉藥品或其他相類之物，致不能安全駕駛。